臺灣臺南地方法院刑事判決
111年度訴字第872號
公  訴  人  臺灣臺南地方檢察署檢察官
被      告  許雁婷


選任辯護人  鄭家豪律師
(法扶律師)          
上列被告因偽造文書等案件，經檢察官提起公訴（110年度偵字
第25983號），本院判決如下：
    主  文
許雁婷犯詐欺取財罪，處有期徒刑壹年；未扣案之犯罪所得新臺
幣參佰壹拾壹萬元沒收，於全部或一部不能沒收或不宜執行沒收
時，追徵其價額。又犯行使偽造私文書罪，處有期徒刑肆月，如
易科罰金，以新臺幣壹仟元折算壹日。
    事  實
一、許雁婷基於意圖為自己不法所有之犯意，於民國107年6、7
    月間，向其親戚劉梅好佯稱：有管道可借款給銀行賺取優厚
    利息，不用擔心風險等語，致劉梅好誤信為真，陷於錯誤而
    先後於如附表一所示時間，交付如附表一所示本金款項（均
    為新臺幣）予許雁婷，嗣因許雁婷未支付約定之利息，亦未
    返還如附表一所示投資之本金款項，劉梅好始悉受騙。
二、劉梅好發覺受騙而要求許雁婷返還款項，許雁婷為取信劉梅
    好，竟基於行使偽造私文書之犯意，先於108年5月30日前之
    某日及不詳地點，在附表二所示之京城銀行匯款委託書，偽
    填如附表二所示不實內容而偽造完成附表二所示之京城銀行
    匯款委託書（金額欄均為新臺幣）後，全數交予劉梅好而行
    使，據以向劉梅好宣稱待上開匯款委託書上之匯款人匯款後
    ，即有資金可與劉梅好和解之假象，足以生損害於劉梅好之
    權益。
三、案經劉梅好訴由臺灣臺南地方檢察署檢察官偵查起訴。
    理  由
壹、程序部分：
一、檢察官業當庭說明本件所指詐欺之款項，應包含附表一編號
    8至10所示金額，又本件所指行使之偽造之京城銀行匯款委
    託書，尚包含附表二編號3所示，起訴書業有漏載而均予補
    充（見審卷第42頁），合先敘明。
二、本件係經被告於準備程序為有罪之表示，而經本院裁定以簡
    式審判程序加以審理，依刑事訴訟法第273條之2、第159條
    第2項之規定，不適用傳聞法則有關限制證據能力之相關規
    定。
貳、實體部分： 
一、訊據被告對於上揭事實均坦承不諱，核與告訴人劉梅好於司
    法警察、檢察事務官調查中之陳述情節相符，並有被告之第
    一銀行歸仁分行帳戶、凱基銀行歸仁分行帳戶、彰化銀行歸
    仁分行帳戶、京城銀行歸仁分行帳戶、中華郵政股份有限公
    司歸仁分行帳戶及被告之兄許聖哲之中華郵政股份有限公司
    帳戶的存摺封面及內頁資料各1份，以及附表二所示之京城
    銀行匯款委託書3紙可稽（分見108年度他字第6250號卷第13
    至16、17至19、21至23、25至27、29至31、33至35、51至53
    頁），事證明確，被告犯行洵堪認定。
二、論罪科刑部分：
　㈠核被告所為，就事實欄「一」部分，係犯刑法第339條第1項
    之詐欺取財罪；就事實欄「二」部分，係犯同法第216條、
    第210條之行使偽造私文書罪。被告偽造私文書之低度行為
    ，為行使之高度行為所吸收而不另論罪；被告藉由對告訴人
    施以同一詐術之手段，而陸續向告訴人詐得金錢，係基於同
    一犯意而實行詐欺取財行為，且於密接之時間實施並侵害同
    一法益，各行為之獨立性極為薄弱，依一般社會健全觀念，在
    時間差距上難以強行分開，應視為數個舉動之接續施行，評
    價為包括一行為之接續犯而論以一個詐欺取財罪。上開二罪
    ，犯意各別、行為互殊，應分論併罰之。
　㈡爰審酌被告為圖獲取金錢，竟對告訴人施以詐術之手段，使
    告訴人因受騙陷於錯誤而陸續交付金錢，致蒙受財產損失，
    復為搪塞告訴人索還金錢之要求，擅自偽造並行使附表二所
    示之京城銀行匯款委託書，據以形塑將有資金可供其與告訴
    人和解之假象以為應付，業致告訴人蒙受財產損失而權益受
    損，然念及被告於審理中尚知坦承犯行，未無端浪費司法資
    源，犯後態度尚非惡劣，又其先前雖曾於95年間因偽造文書
    案件，經法院判處有期徒刑5月確定，且於96年4月30日執行
    完畢，然迄今並無其他犯罪，有臺灣高等法院被告前案紀錄
    表1份可參，尚非屢為犯罪而素行欠佳之徒，再考量被告實
    行本件犯行詐得之款共計新臺幣（下同）311萬元，數額非
    低而侵害程度非輕，而行使之偽造私文書為附表二所示之3
    紙，危害狀況尚非鉅大，又被告未對告訴人為實質補償（被
    告表示無能力支付等語，見審卷第45頁），復兼衡被告自述
    係國中畢業、無子女、受僱在夜市擺攤（每晚酬勞5百元）
    而須扶養90歲之奶奶、67歲之父、63歲之母之智識程度及家
    庭經濟狀況等一切情狀，分別量處如主文所示之刑，並就行
    使偽造私文書罪部分併予諭知如易科罰金之折算標準。
　㈢被告向告訴人詐得之311萬元，係其實行詐欺取財犯行之所得
    ，依刑法第38條之1第1項前段、第3項、第4項規定，於所犯
    詐欺取財罪之罪刑項下宣告沒收，且於全部或一部不能沒收
    或不宜執行沒收時，追徵其價額。又附表二所示偽造之私文
    書，業屬告訴人取得而非被告所有之物，故不併予宣告沒收
    。
據上論斷，應依刑事訴訟法第273條之1第1項、第299條第1項前
段，刑法第216條、第210條、第339條第1項、第41條第1項前段
、第38條之1第1項、第3項、第4項，刑法施行法第1條之1第1項
，判決如主文。
本案經檢察官蘇烱峯到庭執行職務。
中　　華　　民　　國　　111 　年　　11　　月　　30　　日
　　　　　　　　　刑事第十一庭  法　官　陳威龍
以上正本證明與原本無異。
如不服本判決應於收受本判決後20日內向本院提出上訴書狀，並
應敘述具體理由。其未敘述上訴理由者，應於上訴期間屆滿後20
日內向本院補提理由書狀（均須按他造當事人之人數附繕本）「
切勿逕送上級法院」。 
                                書記官  黃瓊蘭
中　　華　　民　　國　　111 　年　　12　　月　　5 　　日
附錄論罪科刑法條：
刑法第210條：
偽造、變造私文書，足以生損害於公眾或他人者，處5年以下有
期徒刑。
刑法第216條：
行使第210條至第215條之文書者，依偽造、變造文書或登載不實
事項或使登載不實事項之規定處斷。 　
刑法第339條第1項：
意圖為自己或第三人不法之所有，以詐術使人將本人或第三人之
物交付者，處5年以下有期徒刑、拘役或科或併科50萬元以下罰
金。

附表一：
編號 交付日期 金額 備註  1 107年7月4日 20萬元 存入被告之第一商業銀行帳號00000000000號帳戶  2 107年8月16日 30萬元 同上  3 107年7月19日 30萬元 存入被告之凱基銀行帳號000000000000號帳戶  4 107年7月26日 30萬元 存入被告之彰化銀行帳號00000000000000號帳戶  5 107年8月3日 50萬元 存入被告之京城銀行帳號000000000000號帳戶  6 107年8月8日 40萬元 存入被告之中華郵政股份有限公司帳號00000000000000號帳戶  7 107年8月27日 50萬元 存入被告之兄許聖哲之中華郵政股份有限公司帳號00000000000000號帳戶    8 107年10月24日 10萬元及15萬元 現金交付    9 107年11月8日 16萬元及10萬元 同上    10 107年11月14日 10萬元 同上  
　　　　　　　　　
附表二：偽造之私文書內容
編號 私文書名稱 日期欄 解款行 提款帳號欄 匯款人欄 代理人欄 主管欄 金額欄   1 京城銀行匯款委託書 108年5月30日 農會0000000 000000000000 賴志忠 曾靜文 陳 165萬元   2 同上 同上 同上 同上 同上 同上 同上 132萬元   3 同上 同上 同上 同上 同上 同上 同上 12萬5千元